【裁判字號】    99,訴緝,11
【裁判日期】    990531
【裁判案由】    違反毒品危害防制條例
【裁判全文】
臺灣雲林地方法院刑事判決              99年度訴緝字第11號
公  訴  人  臺灣雲林地方法院檢察署檢察官
被      告  庚○○
指定辯護人  本院公設辯護人許俊雄
上列被告因違反毒品危害防制條例案件，經檢察官提起公訴（96
年度偵字第4198號），本院判決如下：
    主  文
庚○○犯附表一編號１至５所示各罪，各處如附表一編號１至５
所示之刑。應執行有期徒刑肆年。未扣案之販賣第二級毒品所得
共計新臺幣陸仟元沒收，如全部或一部不能沒收時，以其財產抵
償。
    事  實
一、庚○○（綽號「姐仔」）明知甲基安非他命（起訴書將「甲
    基安非他命」誤載為「安非他命」，均由本院逕予更正）屬
    毒品危害防制條例所列管之第二級毒品，不得販賣，竟基於
    營利之意圖與販賣甲基安非他命之犯意，持其所有不詳廠牌
    行動電話1 支（已滅失，搭配使用非其所有門號0000000000
    號晶片卡1 枚，下稱本案行動電話）作為販賣毒品聯絡使用
    之工具，分別為下列販賣甲基安非他命之行為：
  (一)於民國96年6 月30日12時5 分、12時12分許，甲○○持用門
    號0000000000號行動電話撥打本案行動電話與庚○○聯絡，
    兩人相約在當時庚○○位於雲林縣斗南鎮○○里○○街100
    號之住處前（即「斗南鎮媽祖廟」旁）交易（通話內容詳如
    附表二編號１所示）。而於同日稍後，由庚○○在上開住所
    前，以新臺幣（下同）1,000 元之價格，販賣甲基安非他命
    1 包與甲○○，甲○○則當場交付1,000 元之現金與庚○○
    ，完成交易。
  (二)於96年7 月20日16時23分許及同年月22日21時55分許，甲○○持門號0000000000號行動電話撥打本案行動電話與庚○○
    聯絡，亦於同年月21日16時39分許，傳送簡訊至本案行動電
    話與庚○○（通話及簡訊內容詳如附表二編號２所示），兩
    人相約在斗南交流道附近之7-11便利商店前交易。於同年月
    22日通話結束後沒多久，庚○○便在上述商店前，以2,000
    元之價格販賣甲基安非他命1 包與甲○○，並向李怡姍收取
    2,000 元之價金，買賣完成。
  (三)於96年7 月23日19時48分、54分、57分許，李怡姍持用門號
    0000000000號行動電話傳送簡訊至本案行動電話內與庚○○
    ，庚○○亦於同日19時52分、55分、59分許，持本案行動電
    話回傳簡訊至門號0000000000號與李怡姍，李怡姍又於同日
    22時14分許持門號0000000000號行動電話撥打本案行動電話
    與庚○○（通話及簡訊內容詳如附表二編號３所示），而相
    約在庚○○前開住處附近交易。於同日通話結束後不久，庚○○旋在上開住所附近，以1,000 元之價格，販賣甲基安非
    他命1 包與甲○○，雙方一手交錢一手交貨。
  (四)於96年7 月23日凌晨1 時56分、2 時7 分許（起訴書誤載為
    「96年4 月下旬某日起至96年7 月中旬某日止」），乙○○
    持用門號0000000000號行動電話撥打本案行動電話與庚○○
    聯絡（通話內容詳如附表二編號４所示），兩人相約在庚○○前開住處前見面。於通話結束後不久，庚○○即在前開地
    點，以1,000 元之價格販賣甲基安非他命1 包與乙○○，乙○○則交付1,000 元之價款與庚○○，銀貨兩訖。
  (五)於96年7 月25日凌晨3 時47分、4 時7 分許（起訴書誤載為
    「96年6 月中旬某日起至96年7 月中旬某日止」），戊○○
    持用門號0000000000號行動電話撥打本案行動電話與庚○○
    聯繫（通話內容詳如附表二編號５所示），兩人相約在庚○○前開住處附近之便利商店前碰面。於通話結束後不久，庚○○便在上開場所，以1,000 元之價格販賣甲基安非他命1
    包與戊○○，並向戊○○收取1.000 元之款項，完成買賣。
二、嗣經警方對門號0000000000號、0000000000號電話號碼實施
    通訊監察，懷疑庚○○涉嫌販賣毒品，乃持臺灣雲林地方法
    院檢察署（下稱雲林地檢署）檢察官開立之拘票至雲林縣斗
    南鎮○○街11號前拘提庚○○到案，方知上情。
三、案經雲林縣警察局報告雲林地檢署檢察官偵查起訴。
    理  由
壹、起訴（審判）範圍之確認：
一、刑事訴訟之審判，係採彈劾主義，亦即不告不理原則，法院
    對於被告之行為，應受審判之對象（範圍），乃指起訴書（
    或自訴狀）所記載之被告「犯罪事實」（包括起訴效力所及
    之具有同一案件關係之犯罪事實）而言。91年2 月8 日修正
    公布刑事訴訟法第161 條、第163 條，確立檢察官對犯罪事
    實的實質舉證義務，除公平正義維護或對被告利益有重大關
    係之例外情形，法官僅居於補充性證據調查地位。92年2 月
    6 日修正公布同法第154 條第1 項，明文規範無罪推定原則
    ，在檢察官未能透過審判程序舉證證明被告有罪確定前，被
    告推定無罪。申言之，被告不負自證己罪之義務，犯罪事實
    存立之證明責任，由起訴之一方負擔，苟檢察官舉證活動未
    盡，必須負擔敗訴之危險。因此，被告之無罪推定與檢察官
    之舉證責任乃一體之兩面。而檢察官之舉證活動是否充分，
    聲請法院調查之證據是否必要，端賴檢察官所提出之犯罪事
    實即公訴事實之真摯明確。在公訴事實之範圍即待證事實有
    疑問、矛盾、不明確的情況下，檢察官之舉證活動勢必產生
    阻礙，不能發揮。此時，不僅被告無法為訴訟之有效防禦，
    亦妨礙法院為訴訟之促進。因此，案件於準備程序階段，在
    法院依據同法第94條為被告人別之確認後，依刑事訴訟法第
    273 條第1 項第1 款、第2 款之規定，法院即應接著對檢察
    官確認「起訴效力所及之範圍」、「起訴法條有無應予變更
    」，再由法院訊問被告或辯護人對於起訴事實是否為認罪之
    答辯。其立法意旨謂：「依本法第264 條第1 項第2 款規定
    ，檢察官之起訴書固應記載被告之犯罪事實及所犯法條，惟
    如記載不明確或有疑義，事關法院審判之範圍及被告防禦權
    之行使，自應於準備程序中，經由訊問或闡明之方式，先使
    之明確，故首先於第1 款定之。惟此一規定，其目的僅在釐
    清法院審判之範圍，並便於被告防禦權之行使，應無礙法院
    依本法第267 條對於案件起訴效力所為之判斷。」而同法第
    267 條之規定，旨在起訴效力及於單一案件中有罪之犯罪事
    實，此乃審判階段調查證據後之結果，案件在尚未進入狹義
    調查證據階段，於行準備程序時，公訴事實及其範圍如何解
    讀，應由到庭檢察官為之，此之所以實務上法院在第一次行
    準備程序時，亦請檢察官陳述起訴要旨之意義所在，即由檢
    察官藉著口頭陳述公訴事實之方式，一方面顧及被告之答辯
    權與公開審判之旁聽權，另方面促使檢察官得以進一步明瞭
    起訴書所載犯罪事實或起訴法條是否有疑問、矛盾或不明確
    之處，而得以即時澄清更正，藉以確定如何之犯罪事實已繫
    屬於法院及法院之審判範圍，俾利被告、辯護人之答辯，及
    檢察官日後之舉證活動，與被告、辯護人日後之舉證利益。
二、又起訴事實於起訴書提出於法院時產生訴訟繫屬及訴訟關係
    ，除非經撤回起訴，否則法院對起訴之犯罪事實有審判之權
    利義務，惟此乃起訴事實於起訴書上之記載已形明確無疑而
    言。在當事人陳述（不論是書面或口頭）有不明確、不完全
    、矛盾等情形發生時，法官有義務向當事人發問或曉諭，令
    其為事實上及法律上之陳述、聲明證據或為其他必要之聲明
    及陳述，令其為敘明或補充之。此乃法官（或審判長）之闡
    明權。蓋法院對相爭之當事人，非僅單純之旁觀者或臆測者
    ，仍負有監護案情逐步釐清及兩造立證公平之義務。闡明權
    乃法官訴訟指揮權之一環，在起訴書記載之公訴事實有疑問
    、矛盾或不明確的情況下，法官有促使檢察官釐清，使之明
    確之義務。是以，法官透過闡明權的行使而促使檢察官就犯
    罪事實之範圍為明確主張與陳述，起訴事實繫屬於法院之範
    圍（即審判範圍、審判對象）將因此釐清。換言之，起訴事
    實之內容、範圍因到庭檢察官真摯之主張、陳述而確定，除
    非「至證據調查階段有發生刑事訴訟法第267 條、第300 條
    之情事」或「公訴檢察官對起訴書犯罪事實之解釋，已經逾
    越文字可能理解之範圍，而有將應追加起訴之犯罪事實，以
    補充更正之方式為之」外，法院自應受其拘束。法院若不受
    拘束，置公訴檢察官當庭陳述於不顧，無視檢察官實行公訴
    之訴訟行為，而仍受起訴書所載有疑問或矛盾之犯罪事實所
    拘束，勢必造成刑事訴訟法第273 條之1 第1 項各款規定之
    立法美意落空、檢察官舉證責任無法充分、空洞化檢察官公
    訴的實行、法院無法判斷立證與待證事實之關連、被告無法
    為有效答辯或立證、法官怠於監護案件、訴訟無法促進等諸
    多遺憾。
三、經查，起訴書第1 頁關於起訴被告庚○○販賣甲基安非他命
    之次數略以：販賣與乙○○「約7 、8 次」；販賣與甲○○
    「約3 、4 次」。是以，檢察官起訴被告販賣甲基安非他命
    與乙○○及甲○○之次數並非明確，是否包含被告承認之犯
    罪事實？也有疑問。經公訴檢察官到庭補充稱：包含被告承
    認之部分，起訴被告販賣甲基安非他命與甲○○「4 次」，
    起訴被告販賣甲基安非他命與乙○○「8 次」（見本院99年
    度訴緝字第11號卷【下稱本院一卷】第98頁），是本案起訴
    之範圍，因公訴檢察官到庭陳述而明確，且該陳述之目的在
    於解決起訴書所載有疑義或不清楚之處，確認起訴效力所及
    之範圍，要與訴一部之撤回或變更有別，本院自應據以為審
    判之對象，合先敘明。
四、又起訴書犯罪事實欄內記載被告販賣甲基安非他命與乙○○
    與戊○○之時間分別為「96年4 月下旬某日起至96年7 月中
    旬某日止」與「96年6 月中旬某日起至96年7 月中旬某日止
    」，但證據清單所引被告與渠等交易之通訊監察譯文，時間
    分別係在「96年7 月23日」與「96年7 月25日」（即均為96
    年7 月下旬），則該起訴書上述犯罪時間之記載顯屬誤繕，
    公訴檢察官已到庭將上開起訴被告販賣毒品與乙○○和戊○○之犯罪時間分別更正為「96年4 月下旬某日起至96年7 月
    『下旬』某日止」與「96年6 月中旬某日起至96年7 月『下
    旬』某日止」（見本院一卷第98頁），併予敘明。
貳、有罪部分：
一、認定犯罪事實所憑之證據及理由：
  (一)證據能力方面：
  1.卷附門號0000000000號行動電話之通訊監察譯文及由機器設
    備留存之「簡訊內容」（見附表二編號１至５所示），均是
    警方持監聽票依法取得，此有雲林地檢署96年6 月20日96年
    己○泰清聲監（續）字第000115號與96年7 月4 日96年己○
    泰清聲監（續）字第000134號通訊監察書各1 紙附卷供參（
    見本院一卷第55頁至第57頁、第60頁至第62頁），並無非法
    監聽之情，均應有證據能力。
  2.按現行刑事訴訟法關於「鑑定」之規定，除選任自然人充當
    鑑定人外，另設有囑託機關鑑定制度。依同法第198 條、第
    208 條之規定，不論鑑定人或鑑定機關、團體，固均應由法
    院、審判長、受命法官或檢察官視具體個案之需要而為選任
    、囑託，並依第206 條之規定，提出言詞或書面報告，始符
    合同法第159 條第1 項所定得作為證據之「法律有規定」之
    情形。否則所為之鑑定，仍屬傳聞證據。然於司法警察機關
    調查中之案件，為因應實務上，或因量大、或有急迫之現實
    需求，例行性當然有鑑定之必要者，例如毒品之種類與成分
    、尿液之毒品反應，或者槍彈有無殺傷力等鑑定，基於檢察
    一體原則，得由該管檢察長對於轄區內之案件，以事前概括
    選任鑑定人或囑託鑑定機關、團體之方式，俾便轄區內之司
    法警察官、司法警察對於調查中之此類案件，得即時送請先
    前已選任之鑑定人或囑託之鑑定機關、團體實施鑑定，以求
    時效（法務部92年9 月1 日法檢字第0920035083號函參照）
    。此種由檢察機關概括選任鑑定人或概括囑託鑑定機關、團
    體，再轉知司法警察官、司法警察於調查犯罪時參考辦理之
    作為，法無明文禁止，係為因應現行刑事訴訟法增訂傳聞法
    則及其例外規定之實務運作而為。其所為之鑑定結果，與檢
    察官選任或囑託為鑑定者，性質上並無差異，同具有證據能
    力（最高法院96年度臺上字第2860號判決意旨參照）。卷附
    臺灣檢驗科技股份有限公司濫用藥物尿液檢驗報告4 紙（見
    本院96年度訴字第691 號卷【下稱本院二卷】第44頁；本院
    一卷第70頁至第71頁、第73頁）、法務部調查局鑑定書1 紙
    （見本院二卷第42頁）及憲兵司令部刑事鑑識中心鑑定書1
    紙（見本院二卷第43頁），分別係雲林縣警察局及雲林地檢
    署送請鑑定，參前說明，各該鑑定結果均屬「法律規定」得
    為證據者，亦均有證據能力。
  3.次按被告以外之人於偵查中向檢察官所為陳述，除顯有不可
    信之情況者外，得為證據，刑事訴訟法第159 條之1 第2 項
    定有明文。檢察官在偵查中對被告以外之人所為之偵查筆錄
    ，性質上屬傳聞證據，惟刑事訴訟法規定檢察官代表國家偵
    查犯罪、實施公訴，依法其有訊問被告、證人及鑑定人之權
    ，證人、鑑定人並須具結，而實務運作時，檢察官偵查中向
    被告以外之人所取得之陳述，原則上均能遵守法律規定，不
    致違法取供，其可信度極高，職是，被告以外之人前於偵查
    中已具結而為證述，除反對該項供述得具有證據能力之一方
    ，已釋明「顯有不可信之情況」之理由外，不宜遽指該證人
    於偵查中之陳述不具證據能力。李怡姍、戊○○與乙○○在
    偵查中製作之偵訊筆錄（見他字卷第63頁至第65頁、第77頁
    至第79頁、第90頁至第93頁），內容均係檢察官令渠等以證
    人身分具結後所為之證述，也有各該證人結文附卷可考（見
    他字卷第68頁、第80頁、第94頁），被告及辯護人均未提及
    檢察官在訊問時有不法取供之情形，亦未釋明上開證人之證
    述有何顯不可信之情況，依上開規定，上開證人之證述筆錄
    ，自均得作為本案證據使用。
  4.另被告以外之人於審判外之陳述，雖不符刑事訴訟法第159
    條之1 至之4 等4 條規定，而經當事人於審判程序同意作為
    證據，法院審酌該陳述作成時之情況，認為適當者，亦得作
    為證據，刑事訴訟法第159 條之5 第1 項同有規定。本判決
    後開所引用之其餘各該被告以外之人於審判外之陳述（包括
    言詞及書面陳述），原則上均不得作為證據使用，惟被告及
    辯護人雖均知上開證據資料為傳聞證據，但於本院審理程序
    中均表示同意作為證據使用（見本院二卷第25頁、第81頁；
    本院一卷第35頁至第35頁反面、第91頁），本院審酌上開證
    據製作時之情況，並無違法不當之情事，認為以之作為證據
    應屬適當，依前說明，應認該等供述證據例外具有證據能力
    。
  (二)證明力方面：
    上開犯罪事實，業據被告於警詢、偵查及本院審理中均坦承
    不諱（見警卷第1 頁至第5 頁；他字卷第65頁至第67頁；本
    院一卷第13頁至第17頁、第34頁至第36頁；本院二卷第13頁
    至第15頁、第24頁至第25頁、第82頁反面至第88頁），核與
    證人甲○○、戊○○及乙○○於警詢及偵查中所為之指證情
    節大致相符（見警卷第6 頁至第9 頁；他字卷第63頁至第65
    頁、第77頁至第79頁、第90頁至第93頁），復有本案通訊監
    察譯文（暨簡訊）1 份（見附表二編號１至５所示）及行動
    電話查詢單3 紙在卷可憑（見警卷第13頁；聲拘39號卷(一)第
    61頁；本院二卷第61頁）。又參諸本案通訊監察譯文或簡訊
    之內容，不時使用暗語（例如「1 千」、「1 個」或「1 張
    」）作為代號，與日常人一般生活中與親朋好友間通話內容
    迥異，且通話時間簡短，多半係在談妥價格或交易地點後，
    即結束通話，確屬實務上常見之毒品交易對話，益徵上開人
    等通話之目的確係要交易毒品無疑。再者，甲○○、戊○○
    與乙○○為警查獲採尿送驗之結果，均驗出「甲基安非他命
    陽性」反應，此有臺灣檢驗科技股份有限公司濫用藥物尿液
    檢驗報告及真實姓名對照表附卷可查（見本院一卷第69頁至
    第73頁），堪信渠等均有對外購買甲基安非他命施用之需求
    。被告另供稱其賣1 包毒品（甲基安非他命）約可賺取一、
    二百元之利潤（見本院一卷第98頁反面），是被告主觀上有
    藉販賣甲基安非他命以營利之意圖甚明。綜上足認被告之自
    白與事實相符，可以採信，本案事證明確，被告犯行洵堪認
    定，應依法論科。
二、論罪科刑之理由：
  (一)被告行為後，毒品危害防制條例於98年5 月20日修正公布（
    該次修正未定有施行日期，應「類推適用」中央法規標準法
    第13條之規定，自公布日起算至第3 日發生效力，參見司法
    院98年6 月29日院臺廳刑一字第0980014643號函）。其中，
    第4 條將販賣第二級毒品罪罰金刑之上限由700 萬元提高到
    1,000 萬元，對被告較為不利，惟該條例修正後復增訂第17
    條第2 項規定：「犯第4 條至第8 條之罪於偵查及審判中均
    自白者，減輕其刑。」經本院就罪刑有關之一切情形，比較
    其全部之結果，認為以整體適用修正後之毒品危害防制條例
    相關規定對被告最為有利（比較新舊法適用法律時，應比較
    其全部之結果而為整體之適用，不能割裂而分別適用新舊法
    律。最高法院88年度臺非字第31號判決意旨可供參考）。是
    核被告所為，均係犯同條例第4 條第2 項販賣第二級毒品罪
    。被告持有甲基安非他命之低度行為，為該販賣之高度行為
    所吸收，不另論罪。
  (二)所謂「接續犯」，係指數行為於同時同地或密切接近之時地
    實施，侵害同一之法益，各行為之獨立性極為薄弱，依一般
    社會健全觀念，在時間差距上，難以強行分開，在刑法評價
    上，視為數個舉動之接續施行，合為包括之一行為予以評價
    ，而為包括之一罪者而言。本案被告多次販賣毒品之行為，
    時地並非密接，且各次販賣行為均得獨立評價，自應分論併
    罰。起訴檢察官認應以接續犯論擬云云，容有誤會。
  (三)被告於偵查及審判中均自白犯罪，業如前述，應依毒品危害
    防制條例第17條第2 項之規定，減輕其所犯各罪之刑。
  (四)被告及辯護人雖主張被告有供出上手周天元及丙○○（年籍
    資料均詳卷），使檢警因而查獲渠等販賣毒品之行為，請求
    依毒品危害防制條例第17條第1 項之規定減輕被告之刑。惟
    該條項所稱「供出毒品來源，因而破（查）獲」，係指被告
    供出毒品來源之有關資料，諸如前手之姓名、年籍、住居所
    、或其他足資辨別之特徵等，使調查或偵查犯罪之公務員因
    而對之發動調查或偵查並破獲者而言。申言之，被告之「供
    出毒品來源」，與調查或偵查犯罪之公務員對之發動調查或
    偵查並進而破獲之間，論理上具有先後且相當的因果關係，
    即被告「自白」、「指認」毒品來源之人，因而破（查）獲
    在後，始得依上開規定予以減輕或免除其刑。若被告供出毒
    品來源者之前，調查或偵查犯罪之公務員已有確切之證據，
    足以合理之懷疑被告所供販賣毒品來源之人，則嗣後之破（
    查）獲與被告之「供出毒品來源」間，即欠缺先後且相當的
    因果關係，自不得適用上開規定予以減刑（最高法院97年度
    臺上第1475號判決要旨可參）。上述判決之見解於毒品危害
    防制條例第17條第1 項之規定修正後仍可適用。經查，本院
    調取丙○○之臺灣高等法院被告前案紀錄表（見本院一卷第
    73頁至第76頁），未見其有販賣（或共同販賣）毒品之前科
    紀錄，自無所謂「因被告之供述查獲丙○○販賣毒品」之情
    事可言。又周天元雖因販賣毒品案件為檢警查獲（見本院97
    年度訴字第486 號判決書，本院一卷第23頁至第25頁反面）
    ，惟檢警乃係在偵辦周天元販賣毒品與甲○○之案件中，監
    聽甲○○持用門號0000000000號電話時，意外發覺被告亦涉
    嫌販賣毒品與甲○○，此有警員出具之職務報告1 紙在卷（
    見本院二卷第137 頁），是早在被告供出周天元販賣毒品情
    事前，周天元所涉販賣毒品之行為早已為檢警所掌握，亦即
    周天元被查獲販毒行為，與被告之供述間，不具有先後及相
    當之因果關係。基上理由，本案被告自無本條項之適用，併
    予陳明。
  (五)另刑之量定，為求個案裁判之妥當性，法律固賦予法院裁量
    權，但此項裁量權之行使，除應依刑法第57條規定，審酌行
    為人及其行為等一切情狀，為整體之評價，並應顧及比例原
    則與平等原則，使罪刑均衡，輕重得宜，以契合社會之法律
    感情。且販賣毒品之人，其原因動機不一，犯罪情節未必盡
    同，或有大盤毒梟者，亦有中、小盤之分，甚或僅止於吸毒
    者友儕間為求互通有無，其販賣行為所造成危害社會之程度
    自屬有異，法律科處此類犯罪，所設之法定最低本刑卻相同
    ，不可謂不重。倘依其情狀處以有期徒刑，即足以懲儆，並
    可達防衛社會之目的者，自非不可依客觀之犯行與主觀之惡
    性二者加以考量其情狀，是否有可憫恕之處，適用刑法第59
    條之規定酌量減輕其刑，期使個案裁判之量刑，能斟酌至當
    ，符合比例原則（最高法院95年臺上字第788 號判決意旨參
    照）。又適用刑法第59條酌量減輕其刑時，並不排除同法第
    57條所列舉10款事由之審酌（最高法院70年度第6 次刑事庭
    會議決議參照）。基此，本院審酌被告販賣毒品之對象僅有
    3 人，次數只有5 次，交易金額總計也只有6,000 元，次數
    及對象均不多，所得也不豐，是其販賣毒品之惡性與情節均
    與「中盤」或「大盤」毒梟有重大差異，且被告為警查獲時
    ，也自其尿液中驗出「甲基安非他命陽性」反應（見本院二
    卷第44頁至第44頁反面），足見其也是飽受毒癮折磨，為確
    保自身施用毒品無虞才鋌而走險步上販賣一途，犯罪情狀尚
    堪憫恕，若就其所犯販賣第二級毒品罪概處以法定最低本刑
    ，猶嫌過重，有傷一般人民對法律之情感，乃再依刑法第59
    條之規定酌減其所犯各罪之刑，並均依法遞減之。
  (六)量刑之依據：
  1.「數罪併罰，分別宣告其罪之刑，依下列各款定其應執行者
    ：五宣告多數有期徒刑者，於各刑中之最長期以上，各刑合
    併之刑期以下，定其刑期。但不得逾30年。」刑法第51條第
    5 款定有明文。又法律上屬於自由裁量事項，尚非概無法律
    性之拘束，在法律上有其外部界限及內部界限。前者法律之
    具體規定，使法院得以具體選擇為適當裁判，此為自由裁量
    之外部界限。後者法院為自由裁量時，應考量法律之目的，
    法律秩序之理念所在，此為自由裁量之內部界限。法院為裁
    判時，二者均不得有所踰越。在數罪併罰應定其應執行刑之
    案件，法院所為刑之酌定，固屬自由裁量事項，然對於法律
    之內、外部界限，仍均應受其拘束。最高法院94年度臺非字
    第21號裁判要旨足供本案定刑之參考。
  2.又數罪併罰在定其應執行之刑之際，自應再為應執行之刑的
    決定，亦屬一種特別的量刑過程，其考量結果，並非單純表
    示一種數罪刑度的總和而已，而是再次對於同一行為人責任
    的檢視。相較刑法第57條定有科刑時應審酌的事項，此項規
    定係對一般犯罪行為之裁量而言。而合併刑之宣告，則屬一
    種對犯罪人本身及所犯之各種犯罪的綜合判斷。申言之，定
    執行之刑的宣告，並非在法定範圍之內自由裁定，應注意行
    為人從其犯數罪所反映的人格特性，及考量刑法目的相關刑
    事政策，妥為宣告。而刑法的功能中，除一般預防及特別預
    防之外，更重要的是，行為人再社會化及具體的社會保護作
    用，否則加諸過度之刑罰於被告，徒僅造成責任報應，去實
    現一個未知、抽象的正義。因此，是否為被告長期性監禁宣
    告的同時，應一併考量被告犯案情節對社會之衝擊，並注意
    此舉是否造成被告更生絕望的心理影響，使得被告的人格遭
    受完全性地抹滅。換言之，必須考量刑罰手段的相當性，儘
    量選擇能使受刑人復歸合社會生活之刑罰方法。法官無法以
    所謂「治亂世用重典」之理由，加重刑罰以圖遏止歪風，不
    能過度強調所謂一般預防的刑罰目的。實則，就人性尊嚴及
    人權的思想而言，任何一個人均非他人的工具，以加重被告
    的刑罰作為達到阻嚇其他人犯罪的手段，被告已淪為教化社
    會大眾的工具，喪失了作為一個人主體性，這均與我國刑事
    政策之立法有違。凡此即構成最高法院所揭示「內部界限」
    之意義。
  3.本院考量上情（包含前述酌減事由），並斟酌被告犯後自始
    坦承犯罪，已見悔改之意，且其自承教育程度僅有國中肄業
    ，智識程度不高，育有3 名幼子，且父母身體狀況也堪慮（
    見本院二卷第88頁至第91頁、第93頁至第94頁），暨其為逃
    避本案審理而一度逃亡，經本院發布通緝後才由警方緝獲到
    案，造成司法資源之浪費，暨檢察官、被告及辯護人對本案
    刑度之意見等一切情狀，分別量處如附表一編號１至５所示
    之刑，再定其應執行之刑如主文所示。
  (七)沒收之判斷：
  1.沒收係屬從刑，倘無主刑，即無所附麗。案內扣押之贓證物
    品，縱屬違禁物，既與判決所認定之犯罪無關，即不能於該
    犯罪諭知之主刑項下，併予宣告沒收無關之違禁物，至檢察
    官應否以另案聲請單獨宣告沒收，要屬另外問題，不容混淆
    （最高法院97年度臺非字第582 號判決要旨可參。另外，最
    高法院98年度臺上字第738 號判決直指：「以營利為目的販
    入毒品，經多次販賣後，持有剩餘毒品被查獲，其各次販賣
    毒品行為，固應併合處罰。惟該持有剩餘毒品之低度行為，
    應僅為最後1 次販賣毒品之高度行為所吸收，不另論罪。故
    就該查獲之剩餘毒品，祇能於最後1 次之販賣毒品罪宣告沒
    收銷燬，不得於各次販賣毒品罪均宣告沒收銷燬。」也有寓
    含此意）。經查，扣案疑似甲基安非他命之粉末1 包（驗餘
    淨重0.4888公克），經送驗之結果，證實內含甲基安非他命
    成分，固有憲兵司令部刑事鑑識中心鑑定書1 紙在卷可佐（
    見本院二卷第43頁），屬於毒品危害防制條例第18條第1 項
    前段之「絕對義務沒收之物」。惟縱屬絕對義務沒收之物，
    仍有上述主刑從刑不可分原則之適用，此觀前述最高法院判
    決之闡釋可明。被告既供稱該包甲基安非他命為供其施用毒
    品所用（見本院二卷第87頁），卷內也無證據證明該包甲基
    安非他命為其上開販賣行為後所持有剩餘之毒品，或預備對
    外販賣而持有之毒品，自難認前開甲基安非他命與其本案販
    賣行為有關，無從於本案罪刑項下宣告沒收，應由檢察官另
    聲請單獨宣告沒收，併予指明。至包裝該毒品之外包裝袋1
    只，亦同。
  2.毒品危害防制條例第19條第1 項規定，犯第4 條之罪者，其
    供犯罪所用或因犯罪所得之財物，均沒收之，如全部或一部
    不能沒收時，追徵其價額或以其財產抵償之。但該條項並無
    如同條例第18條第1 項所定「不問屬於犯人與否，沒收之」
    之明文，自屬相對沒收主義之立法。是其應沒收之物，應以
    屬被告所有者為限。（最高法院95年度臺上字第305 號判決
    意旨參照）。則：
  (1)被告持以販賣毒品聯絡使用之本案行動電話（不含其內門號
    0000000000號晶片卡1 枚），為被告所有，業據被告供認在
    卷（見本院一卷第97頁反面），屬於毒品危害防制條例第19
    條第1 項所定「相對義務沒收之物」，但本案行動電話並未
    扣案，被告也供稱因本案行動電話之螢幕壞掉，已經將之丟
    進垃圾桶內棄置等語（見本院一卷第98頁），本院復認案發
    迄今也已經逾2 年，本案行動電話仍然不知去向，堪信其業
    已滅失，乃不予宣告沒收。
  (2)0000000000號之門號為被告之弟弟所申辦，業經被告供述明
    確（見本院一卷第97頁反面），足認該門號之晶片卡也是其
    弟弟所有，依前說明，自不得依前開規定宣告沒收。
  (3)被告各次販賣毒品所得，均未扣案，仍應依毒品危害防制條
    例第19條第1 項之規定宣告沒收，如全部或一部不能沒收時
    ，以其財產抵償。
  3.扣案疑似第一級毒品海洛因之白色粉末1 包（淨重0.3 公克
    ），經送鑑定之結果，並未檢出毒品成分，此觀卷內法務部
    調查局鑑定書1 紙可明（見本院二卷第42頁），則該白色粉
    末並非違禁物，也無法證明與被告本案犯行有關，不得予以
    沒收。其他扣案之玻璃球1 只、吸管8 支及殘渣袋9 個（無
    證據證明內仍有毒品殘留），雖為被告所有，但被告供稱上
    開物品係供其施用毒品使用（見本院二卷第87頁），卷內也
    無證據證明與其本案販賣毒品之行為有關，亦不為沒收之諭
    知。
參、不另為無罪諭知之部分：
一、公訴意旨略以：除前述認定有罪之部分外，被告另基於販賣
    甲基安非他命以營利之犯意，分別為下述販賣甲基安非他命
    之行為，因認被告同涉毒品危害防制條例第4 條第2 項之販
    賣第二級毒品罪嫌：
  (一)自96年4 月下旬某日起至96年7 月下旬某日止，乙○○持用
    門號0000000000號行動電話撥打本案行動電話與被告聯繫後
    ，兩人相約在雲林縣斗南鎮媽祖廟附近當面交易，由被告販
    賣甲基安非他命與乙○○，前後共7 次。
  (二)自96年5 月間起至96年8 月12日前之某日止，甲○○持用門
    號0000000000號行動電話撥打本案行動電話與被告聯繫後，
    兩人相約在雲林縣斗南鎮媽祖廟附近當面交易，由被告販賣
    甲基安非他命與甲○○1 次。
  (三)96年6 月中旬某日起至96年7 月下旬某日止，戊○○持用門
    號0000000000號行動電話撥打本案行動電話與被告聯繫後，
    兩人相約在被告前開住處附近之便利商店門口附近當面交易
    ，由被告販賣甲基安非他命與戊○○，前後共4 次。
二、按犯罪事實應依證據認定之，無證據不得認定犯罪事實，刑
    事訴訟法第154 條第2 項定有明文。又刑事訴訟法第161 條
    第1 項規定：「檢察官就被告犯罪事實，應負舉證責任，並
    指出證明之方法。」因此，檢察官對於起訴之犯罪事實，應
    負提出證據及說服之實質舉證責任。倘其所提出之證據，不
    足為被告有罪之積極證明，或其指出證明之方法，無從說服
    法院以形成被告有罪之心證，基於無罪推定之原則，自應為
    被告無罪判決之諭知。另施用毒品者供稱其毒品之來源，不
    得作為有罪判決之唯一證據，其真實性有待其他必要之證據
    加以補強，若施用毒品者之指證，其真實性仍有合理之懷疑
    存在時，在此項合理之懷疑未澄清前，自不能遽為有罪之判
    斷，茲所謂其他必要之補強證據，即在排除此項合理之懷疑
    ，使之達於可得確信之程度，否則即應為被告有利之推定，
    此亦為刑事訴訟法第154 條，犯罪事實應依證據認定之證據
    裁判原則，及因保障被告人權，無罪推定原則之所在，此項
    刑事訴訟基本原則，不能因毒品行為之交易期間短暫、交易
    方法隱密、交易對象單純，致查獲不易、搜證困難等原因而
    放棄，或減低對於犯罪構成要件應予嚴格證明之堅持，此項
    基本原則應為法官證據證明力自由判斷職權行使之限制（最
    高法院92年臺上字第128 號判例及90年度臺上字第3115號判
    決要旨參照）。
三、公訴意旨認被告上涉有前述犯嫌，無非以甲○○、戊○○及
    乙○○之指證及卷內通訊監察譯文為主要論據。訊據被告堅
    決否認有前開犯行，辯稱：我只有賣給甲○○3 次，就是96
    年6 月30日、7 月22日及7 月23日這3 次，至於乙○○及戊○○之部分，也只有賣給他們各1 次，就是通訊監察譯文裡
    面記載的那2 次等語。
四、本院之判斷：
  (一)證據能力部分：同前開「有罪部分」之論述。
  (二)證明力之部分：
  1.乙○○於警詢中指稱：（我）約於96年4 月份就開始向被告
    購買安非他命（按：應係「甲基安非他命之誤」，下同），
    她都以1 小包安非他命賣我1,000 元，我有時買1,000 元，
    有時買2,000 元，最後1 次係於7 月下旬（正確日期我忘記
    了），都是約到斗南媽祖廟附近購買（見他字卷第85頁至第
    88頁）。嗣乙○○於檢察官面前證稱：我向被告購買7 、8
    次左右，時間自今年（指96年）4 月底至7 月中旬，交易過
    程是我用行動電話0000000000號打她的手機（0000000000號
    ），我就問她「姐仔」方便否，我要1 張，1 張的意思就是
    指1,000 元，然後就約地點，都在斗南媽祖廟附近，之後她
    就說等幾分鐘，她來時我就將錢交給她，她就將毒品交給我
    ，雙方是當面交易（見他字卷第90頁至第93頁）；戊○○於
    警詢中陳稱：我施用的安非他命是向1 位綽號（紫萱）女子
    購買，以我的行動電話（0000000000號）打給她（00000000
    00號）購買，總共向她購買5 次「左右」，每1 次以1,000
    元購買1 小包（用夾鏈袋包裝），紫萱就是被告（見他字卷
    第72頁至第74頁）。戊○○後於偵查中以證人身分證稱：我
    向被告購買過5 次安非他命，時間係在6 月中旬至7 月底，
    交易過程是我先用我的行動電話0000000000號打她的手機（
    0000000000號），我問她有沒有東西，她回答有，我就說要
    1,000 元，她說好，約定地點在他家附近門口，她家住斗南
    ，附近有便利商店，之後我給錢，她給安非他命（見他字卷
    第77頁至第79頁）。由上可知，乙○○與戊○○指證向被告
    購買甲基安非他命之次數及金額，均過於籠統、不明確，且
    有前後不一之情況（乙○○向被告購買甲基安非他命之金額
    究竟是「1,000 元」還是「2,000 元」？戊○○向被告購買
    甲基安非他命之次數是「5 次左右」，還是「確定為5 次」
    ？），已難逕信為真。抑有進者，乙○○證稱向被告購買甲
    基安非他命直到「96年7 月中旬」，惟其仍於96年7 月23日
    （7 月下旬）致電被告購買甲基安非他命（見附表二編號４
    之通話內容），是其證詞顯與客觀卷證不合，由此可知乙○○及戊○○之上開指證，均係單憑片面記憶而來，除有通訊
    監察譯文可資佐證之部分證言外，可信度不高。檢察官也未
    針對其2 人證詞矛盾之處進一步訊問，自難執渠等前述有瑕
    疵之證詞，作為論斷被告犯行之依據。
  2.甲○○於警詢中陳稱：我於2 個月前（96年6 月中旬）開始
    向被告購買安非他命，共購買3 、4 次，每次都是以1,000
    元之價格購買1 小包，都是約到被告住家附近購買，我除了
    向被告購買之外，沒有向其他人購買毒品（見警卷第8 頁至
    第9 頁）。嗣其於檢察官偵訊時證稱：我與被告認識2 至3
    個月，我於2 個月前向她購買安非他命，買了約3 至4 次，
    每次買1,000 元，交易過程是先用我的手機號碼0000000000
    號打她的手機（0000000000號），之後約定地點，都約在她
    家附近（斗南媽祖廟附近），見面後拿到東西就走，當面給
    錢。交易毒品時我會在電話中說：妳那裡有沒有，如果有，
    她就會說有，如果沒有，她就會說沒有，如果有的話，我會
    說我要1 個，也就是1,000 元的安非他命1 小包（見他字卷
    第63頁至第65頁）。是甲○○所指向被告購買甲基安非他命
    之次數，究為3 次還是4 次（何以不能認定僅有3 次）？於
    此攸關被告犯罪情節之輕重，起訴檢察官亦未進一步確認，
    已有可議。且查，除前開認定有罪之部分外，卷內甲○○與
    被告疑似交易毒品之對話尚有「96年7 月27日」、「96年7
    月28日」及「96年8 月1 日」等（見警卷第18頁至第19頁、
    第23頁），則除有罪部分認定之3 次犯行外，起訴檢察官所
    指尚有1 次交易係指上述通話之哪1 次？還是通訊監察譯文
    以外之他次交易？均有不明（如均認定有罪，是否逾越起訴
    範圍而為審判，也有疑問），檢察官也未詳予指明。況且，
    被告復供稱：（96年7 月27日之通話）甲○○告訴我她沒有
    錢，所以就算了（指沒有交易）；（96年7 月28日之通話）
    甲○○有來找我，但我身上應該是沒有東西（毒品），我在
    電話中有告訴她我沒有了；（96年8 月1 日之通話）她要向
    我賒欠，但我不讓她欠，所以沒有賣她（見本院二卷第86頁
    至第87頁），經核與卷證資料並無違背之處，應無不能採信
    之理由，從而，除前開有罪部分認定被告與甲○○間之3 次
    交易外，被告是否又於上述時間，於前開地點，販賣甲基安
    非他命與甲○○1 次？實有可疑。
五、綜上所陳，本院依檢察官所提出之證據方法為調查後，尚不
    能獲得有罪之確信，檢察官所指被告此部分涉犯販賣第二級
    毒品之罪嫌，是否為真，仍有合理懷疑。檢察官既然不能證
    明起訴書所載被告此部分之犯行存在，核諸前揭法條及最高
    法院判例要旨，原應為被告無罪之諭知，但起訴檢察官認此
    部分與前揭認定有罪之部分具有接續犯之實質上一罪關係（
    見起訴書第6 頁），爰不另為無罪之諭知。
據上論斷，應依刑事訴訟法第299 條第1 項前段，毒品危害防制
條例第4 條第2 項、第17條第2 項、第19條第1 項，刑法第11條
、第2 條第1 項但書、第59條、第51條第5 款，判決如主文。
本案經檢察官丁○○到庭執行職務。
中    華    民    國    99    年    5     月    31    日
                  刑事第七庭  審判長法  官 許 佩 如
                                    法  官 楊 欣 怡
                                    法  官 王 紹 銘
以上正本證明與原本無異。
如不服本判決，應於收受本判決後10日內向本院提出上訴書狀，
並應敘述具體理由。如未敘述上訴理由者，應於上訴期間屆滿後
20日內向本院補提理由書狀（均須按他造當事人之人數附繕本）
「切勿逕送上級法院」。
                                    書記官 洪 秀 虹
中    華    民    國    99    年    5     月    31    日
附錄本案論罪科刑法條：
毒品危害防制條例第4條第2項（販賣第二級毒品罪）：
製造、運輸、販賣第二級毒品者，處無期徒刑或7 年以上有期徒
刑，得併科新臺幣1000萬元以下罰金。
【附表一：被告所犯罪刑一覽表】
┌──┬─────┬─────┬──────────────────┐
│編號│ 犯罪事實 │ 所犯罪名 │           宣告刑之內容             │
├──┼─────┼─────┼──────────────────┤
│ １ │事實欄一(一)│毒品危害防│處有期徒刑貳年。未扣案之販賣第二級毒│
│    │所載販賣甲│制條例第4 │品所得新臺幣壹仟元沒收，如全部或一部│
│    │基安非他命│條第2 項之│不能沒收時，以其財產抵償。          │
│    │與甲○○之│販賣第二級│                                    │
│    │犯行      │毒品罪    │                                    │
├──┼─────┼─────┼──────────────────┤
│ ２ │事實欄一(二)│毒品危害防│處有期徒刑貳年壹月。未扣案之販賣第二│
│    │所載販賣甲│制條例第4 │級毒品所得新臺幣貳仟元沒收，如全部或│
│    │基安非他命│條第2 項之│一部不能沒收時，以其財產抵償。      │
│    │與甲○○之│販賣第二級│                                    │
│    │犯行      │毒品罪    │                                    │
├──┼─────┼─────┼──────────────────┤
│ ３ │事實欄一(三)│毒品危害防│處有期徒刑貳年。未扣案之販賣第二級毒│
│    │所載販賣甲│制條例第4 │品所得新臺幣壹仟元沒收，如全部或一部│
│    │基安非他命│條第2 項之│不能沒收時，以其財產抵償。          │
│    │與甲○○之│販賣第二級│                                    │
│    │犯行      │毒品罪    │                                    │
├──┼─────┼─────┼──────────────────┤
│ ４ │事實欄一(四)│毒品危害防│處有期徒刑貳年。未扣案之販賣第二級毒│
│    │所載販賣甲│制條例第4 │品所得新臺幣壹仟元沒收，如全部或一部│
│    │基安非他命│條第2 項之│不能沒收時，以其財產抵償。          │
│    │與乙○○之│販賣第二級│                                    │
│    │犯行      │毒品罪    │                                    │
├──┼─────┼─────┼──────────────────┤
│ ５ │事實欄一(五)│毒品危害防│處有期徒刑貳年。未扣案之販賣第二級毒│
│    │所載販賣甲│制條例第4 │品所得新臺幣壹仟元沒收，如全部或一部│
│    │基安非他命│條第2 項之│不能沒收時，以其財產抵償。          │
│    │與戊○○之│販賣第二級│                                    │
│    │犯行      │毒品罪    │                                    │
└──┴─────┴─────┴──────────────────┘
【附表二：本案通訊監察譯文一覽表】
┌──┬─────┬───────────────┬───────────┐
│編號│   時間   │           通話內容           │         備註         │
├──┼─────┼───────────────┼───────────┤
│ １ │96年6 月30│A ：0000-000000（甲○○）     │佐證事實欄一(一)。    │
│    │日12時05分│B ：0000-000000（庚○○）     │通訊監察譯文出處：見│
│    │00秒      ├───────────────┤  聲拘卷(一)第40 頁 。  │
│    │          │A ：喂，姐仔。                │                      │
│    │          │B ：ㄟ。                      │                      │
│    │          │A ：我問你，要拿1 千的量划得來│                      │
│    │          │    ，還是2 千的量划得來。    │                      │
│    │          │B ：我不知道。                │                      │
│    │          │A ：你就是1 千就是1 千嘛，兩千│                      │
│    │          │    就是2 個一千嘛。          │                      │
│    │          │B ：ㄟ。                      │                      │
│    │          │A ：要不然我拿一千好了，因為我│                      │
│    │          │    身上沒有錢了，要等到下個月│                      │
│    │          │    了。                      │                      │
│    │          │B ：好ㄚ。                    │                      │
│    │          │A ：等一下快到時再打給你，拜拜│                      │
│    │          │    。                        │                      │
│    │          │B ：好ㄚ。                    │                      │
│    ├─────┼───────────────┤                      │
│    │96年6 月30│A ：0000-000000（甲○○）     │                      │
│    │日12時12分│B ：0000-000000（庚○○）     │                      │
│    │53秒      ├───────────────┤                      │
│    │          │A ：喂。                      │                      │
│    │          │B ：到了。                    │                      │
│    │          │A ：好ㄚ。                    │                      │
├──┼─────┼───────────────┼───────────┤
│ ２ │96年7 月20│A ：0000-000000（甲○○）     │佐證事實欄一(二)。    │
│    │日16時23分│B ：0000-000000（庚○○）     │通訊監察譯文出處：見│
│    │21秒      ├───────────────┤  聲拘卷(一)第66 頁 。  │
│    │          │B ：我現在要跟你拿過去了，我要│                      │
│    │          │    拿1。                     │                      │
│    │          │A ：好。                      │                      │
│    │          │B ：可能明天才有辦法給你，我今│                      │
│    │          │    天已經跟他們說了，明天才要│                      │
│    │          │    拿錢給我。                │                      │
│    │          │A ：沒關係。                  │                      │
│    │          │B ：我今天先拿1 千給你，我要拿│                      │
│    │          │    1， 其餘明天再給你。      │                      │
│    │          │A ：沒關係。                  │                      │
│    ├─────┼───────────────┤                      │
│    │96年7 月21│A ：0000-000000（甲○○）     │                      │
│    │日16時39分│B ：0000-000000（庚○○）     │                      │
│    │43秒      ├───────────────┤                      │
│    │          │（A 傳給B 之簡訊內容）        │                      │
│    │          │我今天比較晚下班，8 點多左右，│                      │
│    │          │再拿1 千，所以總共給你2 千，沒│                      │
│    │          │有要欠了，好嗎回我訊息        │                      │
│    ├─────┼───────────────┤                      │
│    │96年7 月22│A ：0000-000000（甲○○）     │                      │
│    │日21時55分│B ：0000-000000（庚○○）     │                      │
│    │30秒      ├───────────────┤                      │
│    │          │A ：喂！妹仔你在哪裡。        │                      │
│    │          │B ：斗南ㄚ。                  │                      │
│    │          │A ：我知道ㄚ，我等一下拿過去給│                      │
│    │          │    你就好ㄌ，我現在有車ㄚ。  │                      │
│    │          │B ：交流道。                  │                      │
│    │          │A ：哪一個交流道。            │                      │
│    │          │B ：斗南交流道。              │                      │
│    │          │A ：你要說個目標ㄚ。          │                      │
│    │          │B ：7-11。                    │                      │
│    │          │A ：會很遠嗎。                │                      │
│    │          │B ：不會，我現在人在斗南國小。│                      │
├──┼─────┼───────────────┼───────────┤
│ ３ │96年7 月23│A ：0000-000000（甲○○）     │佐證事實欄一(三)。    │
│    │日19時48分│B ：0000-000000（庚○○）     │通訊監察譯文出處：見│
│    │20秒      ├───────────────┤  聲拘卷(一)第67至68頁。│
│    │          │（A 傳給 B之簡訊內容）        │                      │
│    │          │妳今天有嗎我要1 個            │                      │
│    │          │                              │                      │
│    ├─────┼───────────────┤                      │
│    │96年7 月23│（B 傳給 A之簡訊內容）        │                      │
│    │日19時52分│姓名  斗南阿妹  行動號碼      │                      │
│    │24秒      │+000000000000                 │                      │
│    │          │                              │                      │
│    ├─────┼───────────────┤                      │
│    │96年7 月23│（A 傳給B 之簡訊內容）        │                      │
│    │日19時54分│什麼意思我不懂                │                      │
│    │53秒      │                              │                      │
│    ├─────┼───────────────┤                      │
│    │96年7 月23│（B 傳給A 簡訊之內容）        │                      │
│    │日19時55分│有～妳那時候要過來拿？        │                      │
│    │33秒      │                              │                      │
│    ├─────┼───────────────┤                      │
│    │96年7 月23│（A 傳給B 簡訊之內容）        │                      │
│    │日19時57分│我下班10點那時再過去好嗎      │                      │
│    │07秒      │                              │                      │
│    │          │                              │                      │
│    ├─────┼───────────────┤                      │
│    │96年7 月23│（B 傳給A 簡訊之內容）        │                      │
│    │日19時59分│好，沒問題！來再打電話給我    │                      │
│    │48秒      │                              │                      │
│    ├─────┼───────────────┤                      │
│    │96年7 月23│A ：0000-000000（甲○○）     │                      │
│    │日22時14分│B ：0000-000000（庚○○）     │                      │
│    │56秒      ├───────────────┤                      │
│    │          │A ：喂喂喂到了喔。            │                      │
│    │          │B ：喔好。                    │                      │
├──┼─────┼───────────────┼───────────┤
│ ４ │96年7 月23│A ：0000-000000（庚○○）     │佐證事實欄一(四)。    │
│    │日1 時56分│B ：0000-000000（乙○○）     │通訊監察譯文出處：見│
│    │15秒      ├───────────────┤  聲拘卷(一)第62 頁 。  │
│    │          │A ：喂。                      │                      │
│    │          │B ：姐ㄚ，我誰你知道喔。      │                      │
│    │          │A ：我知道。                  │                      │
│    │          │B ：你那裡有嗎（毒品）。      │                      │
│    │          │A ：有。                      │                      │
│    │          │B ：1 張（1 仟）。            │                      │
│    │          │A ：喔。                      │                      │
│    │          │B ：我差不多5 分鐘到。        │                      │
│    │          │A ：5 分鐘喔，再20分鐘到拉，我│                      │
│    │          │    在洗澡。                  │                      │
│    ├─────┼───────────────┤                      │
│    │96年7 月23│A ：0000-000000（庚○○）     │                      │
│    │日2 時7 分│B ：0000-000000（乙○○）     │                      │
│    │30秒      ├───────────────┤                      │
│    │          │A ：喂。                      │                      │
│    │          │B ：姐ㄚ，你洗好了嗎？        │                      │
│    │          │A ：還沒。                    │                      │
│    │          │B ：別騙了，出來啦。          │                      │
│    │          │A ：好啦，你等我沖一沖。      │                      │
│    │          │B ：好啦！好啦！洗好馬上出來。│                      │
├──┼─────┼───────────────┼───────────┤
│ ５ │96年7 月25│A ：0000-000000（庚○○）     │佐證事實欄一(五)。    │
│    │日3 時47分│B ：0000-000000（戊○○）     │通訊監察譯文出處：見│
│    │57秒      ├───────────────┤  聲拘卷(一)第60 頁 。  │
│    │          │A ：喂。                      │                      │
│    │          │B ：喂你還沒睡喔。            │                      │
│    │          │A ：還沒阿怎樣。              │                      │
│    │          │B ：ㄚ你身上還有嗎？（毒品）  │                      │
│    │          │A ：有阿怎樣。                │                      │
│    │          │B ：我等一下過去拿好了。      │                      │
│    │          │A ：好ㄚ。                    │                      │
│    ├─────┼───────────────┤                      │
│    │96年7 月25│A ：0000-000000（庚○○）     │                      │
│    │日4 時7 分│B ：0000-000000（戊○○）     │                      │
│    │19秒      ├───────────────┤                      │
│    │          │A ：喂。                      │                      │
│    │          │B ：到了。                    │                      │
│    │          │A ：好。                      │                      │
└──┴─────┴───────────────┴───────────┘

司法院資訊處製作；財團法人民間司法改革基金會備份。
